臺灣高等法院民事裁定
111年度抗字第1479號
抗  告  人  曾美俐  

上列抗告人因與相對人張申娟間聲明異議事件，對於中華民國11
1年9月13日臺灣臺北地方法院111年度執事聲字第231號所為裁定
提起抗告，本院裁定如下： 
    主  文
抗告駁回。
抗告費用由抗告人負擔。
    理  由
本件相對人張申娟前持臺灣臺北地方法院110年度司拍字第134
  號民事裁定及其確定證明書為執行名義，聲請原法院110年度
  司執字第109339號執行事件，就債務人翁琦琦所有坐落臺北市
  ○○區○○段○○段000地號土地應有部分8分之1，及其上同段198、
  3743建號建物(即臺北市○○區○○○路○段000巷00○0號登記及未登
  記部分房屋，下稱系爭不動產)為強制執行，執行法院以抗告
  人就系爭不動產有租賃關係存在(下稱系爭租賃關係)，拍定後
  不點交為拍賣條件，定期於民國111年6月20日以新臺幣 (下同
  )3,276萬元進行第一次拍賣，無人應買而未拍定，執行法院遂
  依相對人之聲請，以111年6月27日北院忠110司執卯字第10933
  9號執行命令(下稱系爭執行命令)終止系爭租賃關係後拍賣。
  抗告人以伊自99年1月5日起即向債務人承租系爭不動產，最近
  一次續訂租約租期至114年12月31日止，相對人於106年間設定
  抵押權前亦已知悉此情，執行法院自不得任意終止系爭租賃關
  係為由，聲明異議。承辦司法事務官以系爭租賃關係已影響抵
  押權之受償為由，依強制執行法第12條第2項駁回抗告人之聲
  明異議(下稱原處分)，抗告人不服，提出異議。原裁定維持原
  處分，駁回抗告人之異議。抗告人猶有未服，對之提起抗告，
  並補陳：系爭不動產嗣經執行法院以租賃關係業經其終止(惟
  尚未確定)為拍賣條件，於111年8月22日進行第二次拍賣，經
  第三人謝國松以2,677萬3,388元拍定，此價格尚較鄰近房屋於
  相近時期之成交實價為高，可知系爭不動產存在租賃關係之不
  確定性，並未影響買受人之購買意願及拍定價格，執行法院逕
  予終止系爭租賃關係後拍賣，自有未當，故求為廢棄原裁定等
  語。
按當事人或利害關係人，對執行法院強制執行之命令聲明異議
  ，應於強制執行程序終結前為之，但強制執行不因而停止，強
  制執行法第12條第1項定有明文。強制執行程序一經終結，即
  不許執行法院撤銷或更正原處分或程序。故聲明異議雖在強制
  執行程序終結前，而執行法院或抗告法院為裁判時，強制執行
  程序已終結者，縱為撤銷或更正原處分或程序之裁定，亦屬無
  從執行，執行法院或抗告法院自應予駁回。
查執行法院於111年6月20日就系爭不動產進行第一次拍賣，因
  無人應買，於同年月27日依民法第866條第1、2項規定及相對
  人之聲請，以系爭執行命令終止系爭租賃關係後，定於111年8
  月22日進行第二次拍賣，嗣由謝國松拍定並繳足全部價金，取
  得執行法院於同年月30日核發之不動產權利移轉證書，有執行
  法院拍賣公告、拍賣筆錄、民事聲請除去租賃狀、系爭執行命
  令、不動產權利移轉證書及送達證書可稽（見本院卷第49至52
  、57、59、63、67至70、73、75、77頁）。上開終止租賃權之
  執行命令係執行法院因拍賣不動產程序中所為之命令，於不動
  產拍定並發給權利移轉證書後，拍賣之執行程序即已終結，是
  抗告人雖於拍賣前聲明異議，主張其租賃權不應終止，求為撤
  銷系爭執行命令，揆諸前揭說明，已屬無從執行而難認有據。
  是原裁定維持原處分，駁回抗告人之異議，所執理由雖有不同
  ，惟結論則無二致，仍應予維持。抗告意旨指摘原裁定不當，
  求予廢棄，為無理由，應予駁回。又抵押權人聲請執行法院除
  去租賃權，法院所為准駁之處分或裁定，並無確定實體上法律
  關係存否之效力，實體上就法律關係有爭執之人，為求保護其
  權利，仍得另提起訴訟，併此敘明。
據上論結，本件抗告為無理由，裁定如主文。
中　　華　　民　　國　　111 　年　　11　　月　　30　　日
                  民事第七庭    
                      審判長法  官  林翠華
                            法  官  蔡惠琪
                            法  官  黃珮茹
正本係照原本作成。
本裁定除以適用法規顯有錯誤為理由外，不得再抗告。如提起再
抗告，應於收受送達後10日內委任律師為代理人向本院提出再抗
告狀。並繳納再抗告費新臺幣１千元。
中　　華　　民　　國　　111 　年　　11　　月　　30　　日

  　　　　　　　　　　　　　書記官  黃立馨